臺灣新北地方法院板橋簡易庭民事裁定
110年度板事聲字第38號
聲 請 人即  
聲明異議人  五鳳慈蓮寺

法定代理人  陳芸汶  
相  對  人  行政院農業委員會林務局新竹林區管理處

法定代理人  夏榮生  
上列當事人間確定執行費用額強制執行事件，聲明異議人對於本
院司法事務官於民國110年12月1日所為110年度司執字第102357
號駁回其聲請之裁定，聲明異議，本院裁定如下：
    主文
異議駁回。
    理由
一、本件聲明異議意旨略以：異議人於民國105年4月下旬遭相對
    人強制拆除前，經現場專員協調並達成共識，由現場之拆除
    廠家拆除後變賣所有鋼材抵付執行費，異議人不用再繳納任
    何費用，異議人亦未曾收受相對人通知繳費，爰依法聲明異
    議，請求撤銷原裁定等語。
二、按執行名義成立後，如有消滅或妨礙債權人請求之事由發
    生，債務人得於強制執行程序終結前，向執行法院對債權人
    提起異議之訴；如以裁判為執行名義時，其為異議原因之事
    實發生在前訴訟言詞辯論終結後者，亦得主張之，強制執行
    法第14條第1項定有明文。次按當事人或利害關係人，對於
    執行法院強制執行之命令，或對於執行法官、書記官、執達
    員實施強制執行之方法，強制執行時應遵守之程序，或其他
    侵害利益之情事，得於強制執行程序終結前，為聲請或聲明
    異議。但強制執行不因而停止，強制執行法第12條第1項亦
    有明定。是聲明異議，乃係對於違法執行程序所為之救濟，
    至於實體上權利義務之爭執，執行法院並無審認之權，故在
    強制執行程序中，如涉及私權之爭執，其權益關係未盡明確
    時，應由當事人另依民事訴訟程序謀求救濟，要非強制執行
    法第12條第1項聲明異議所能解決（最高法院79年度台抗字
    第310號裁定意旨可資參照）。
三、經查，相對人前聲請確定本院104年度司執字第29079號拆屋
    還地等強制執行事件之執行費用額，經本院以105年度司執
    聲字第19號裁定確定異議人應負擔執行費用額為新臺幣113,
    626元及自該裁定送達翌日起至清償日止，按週年利率5%計
    算之利息，異議人不服前開裁定聲明異議，經本院以105年
    度事聲字第413號裁定駁回異議，異議人復對本院105年度事
    聲字第413號裁定提起抗告，經臺灣高等法院以106年度抗字
    第215號裁定駁回抗告等情，業據本院依職權調閱110年度司
    執字第102357號確定執行費用額執行事件卷宗，核閱屬實，
    合先敘明。而異議人所執前開事由，核非執行法院形式上所
    得審酌之事項，亦非依強制執行法第12條異議程序可得救濟
    ，異議人如有消滅或妨礙債權人請求之事由發生，亦應依強
    制執行法第14條規定提起債務人異議之訴以資救濟。從而，
    本院司法事務官以異議人前開異議主張，核屬得否提起債務
    人異議之訴之疑義，不得於執行程序聲明異議為由，駁回異
    議人聲明異議，經核並無不合，異議人猶執陳詞，指摘原裁
    定不當，為無理由，應予駁回。
四、爰裁定如主文。
中　　華　　民　　國　　111 　年　　1 　　月　　17　　日
                  臺灣新北地方法院板橋簡易庭
                            法  官  施函妤
以上為正本係照原本作成。
如不服本裁定，應於送達後10日內，向本院提出抗告狀並表明抗
告理由，如於本裁定宣示後送達前提起抗告者，應於裁定送達後
10日內補提抗告理由書（須附繕本）。
中　　華　　民　　國　　111 　年　　1 　　月　　18　　日
                            書記官  吳昌穆